臺灣臺中地方法院刑事判決　　　　　　　94年度易字第1454號
公　訴　人　臺灣臺中地方法院檢察署檢察官
被　　　告　乙○○
上列被告因竊盜等案件，經檢察官提起公訴（94年度偵字第10556號）
，本院判決如下：
    主    文
乙○○以加害身體、財產之事，恐嚇他人致生危害於安全，處有
期徒刑陸月，如易科罰金，以參佰元折算壹日。
    犯罪事實
一、乙○○因患病無錢就醫，且三餐無以為繼，乃萌犯恐嚇安全
    罪入獄之意，於民國九十四年六月二十七日十六時四十分許
    ，至臺中市○○路二二一巷二七號「青信便利商店」內，拿
    取店內販售之水果刀一支後，旋持該支水果刀走向櫃檯，持
    刀指向甲○○身體，對甲○○恐嚇稱：「把錢拿出來」等語
    ，致甲○○心生畏懼，致生危害於甲○○身體、財產安全後
    ，乙○○隨即主動將該把水果刀放置於櫃檯上，並囑甲○○
    報警，甲○○見狀即將該支水果刀取走，適鄰居陳韋丞入內
    購物，甲○○即委請陳韋丞在場看守，入內將上情告知丈夫
    盧清信，由盧清信報警，旋為警據報趕至現場，當場查獲志
    願留在該處等候警員到場之乙○○，乙○○亦當場向警直承
    上述事實，乃由警予以逮捕，乙○○因此而在未經有偵查權
    之機關或公務員發覺前，向警自首並願接受裁判。
二、案經臺中市警察局第三分局報告臺灣臺中地方法院檢察署檢
    察官偵查起訴。
    理  由
一、上揭事實，業據被告乙○○於警詢及偵審中坦承不諱，核與
    證人即被害人甲○○於警詢及偵審中、證人陳韋丞於警詢及
    偵查中證述情節相符，並有「青信便利商店」錄影監視器翻
    拍照片三張、現場照片十二張、現場人員位置圖及警員職務
    報告各一份附卷可資佐證，足認被告自白與事實相符，堪可
    採信。至證人甲○○於審理中雖證稱：伊認為被告有要伊將
    錢拿出來之意云云，惟此節既為被告所否認，參之證人甲○
    ○於審理中證稱：被告說完話後僅隔約五秒，即主動將刀子
    放在櫃檯上並主動叫伊報警，之後被告即留在現場等警察來
    等語，益徵被告所辯可採，本案尚難僅憑甲○○主觀上之感
    覺遽為不利於被告之認定，附此指明。綜上所述，本案事證
    明確，被告犯行洵堪認定。
二、核被告乙○○所為，係犯刑法第三百零五條之恐嚇危害安全
    罪。被告於犯案後，主動將上開水果刀置於櫃檯上並囑甲○
    ○報警，之後並志願留在現場等候警員到場，無何企圖逃離
    現場情事，且警員趕至現場時，被告亦當場向警員直承犯行
    等節，業據被告供明在卷，核與證人甲○○、陳韋丞證述情
    節相符，並有警員職務報告書一份在卷可稽，足認被告係在
    未被有偵查犯罪職權之機關或公務員查知其犯罪前，即自首
    並接受裁判，應依刑法第六十二條前段之規定，減輕其刑。
    爰審酌被告雖係因患病無錢就醫，且三餐無以為繼，始萌犯
    本案恐嚇安全罪入獄之意，惟其此舉實無足取，不僅造成被
    害人甲○○心理之恐懼，且對社會有不良示範作用，不宜輕
    縱，暨被告犯罪之手段、所生危害及被告犯罪後坦承犯行之
    態度等一切情狀，量處如主文所示之刑，並諭知易科罰金之
    折算標準。
三、公訴意旨另略以：被告乙○○係基於意圖為自己不法所有之
    竊盜犯意，而在上址「青信便利商店」內，竊取店內販售之
    水果刀一支，因認被告此部分行為涉犯刑法第三百二十條第
    一項之竊盜罪嫌云云。訊據被告固對於在上述時地拿取店內
    販售水果刀一支之事實坦承不諱，惟堅決否認有何竊盜犯行
    ，辯稱：伊當時並無將該支水果刀據為己有之不法所有意圖
    等語。經查，被告於上開時地拿取「青信便利商店」內待售
    之水果刀一支後，隨即走向櫃檯，持刀指向甲○○，向甲○
    ○恐嚇稱：「把錢拿出來」等語後，僅隔約五秒被告即主動
    將該把水果刀放置於櫃台上，並囑甲○○報警，甲○○見狀
    即將該水果刀取去等節，業經證人甲○○於警詢及偵審中證
    述屬實，則徵諸被告上開客觀動作，其辯稱並無將該支水果
    刀據為己有之不法所有意圖等語，應可採信。此外，復查無
    其他積極證據足認被告確有竊取該支水果刀之不法所有意圖
    ，即難遽以刑法第三百二十條第一項之竊盜罪相繩，且因檢
    察官認被告此部分竊盜罪嫌與上開恐嚇安全有罪部分具有牽
    連犯之裁判上一罪關係，爰不就被告此部分竊盜犯嫌另為無
    罪之諭知，附此敘明。
據上論斷，應依刑事訴訟法第二百九十九條第一項前段，刑法第
三百零五條、第六十二條前段、第四十一條第一項前段，罰金罰
鍰提高標準條例第一條前段、第二條，判決如主文。
中　　華　　民　　國　　94　　年　　9 　　月　　16　　日
                    臺灣臺中地方法院刑事第十庭
                        審判長法  官  郭 瑞 祥
                              法  官  黃 炫 中
                              法  官  江 奇 峰
上正本證明與原本無異。
如不服本判決，應於判決送達後十日內向本院提出上訴狀，上訴
於臺灣高等法院臺中分院 (須附繕本)。
                              書記官  陳 美 年
中　　華　　民　　國　　94　　年　　9 　　月　　16　　日
附錄本案論罪科刑法條
刑法第三百零五條：
以加害生命、身體、自由、名譽、財產之事，恐嚇他人致生危害
於安全者，處二年以下有期徒刑、拘役或三百元以下罰金。
